

**Email:** nancyacostasv@hotmail.com **Dirección:** Cra 32 # 8 - 63 / Apto 401, Barrio Aurora

**Teléfono:** 3116804998

**Fecha de nacimiento:** 06-01-1977 **Nacionalidad:** Colombiana

#### **OBJETIVO PROFESIONAL**

Profesional con vocación para interactuar con diferentes grupos sociales de la comunidad en asesoría, venta, promoción de servicios y productos dirigidos a la satisfacción de necesidades de la comunidad, acorde con mi formación social y humana me considero con muy buenas capacidades y habilidades en manejo de público y relaciones interpersonales con una experiencia de 21 años en este campo.

#### **EXPERIENCIA**

Chachagüí, Nariño 2000 - Diciembre 2003

Pasto, Nariño Enero 2000 - Diciembre 2000

Pasto, Nariño 2003 - 2015

Pasto, Nariño 2003 - 2005

Pasto, Nariño Agosto 2020 - Actualmente

Pasto, Nariño 2015 - Actualmente

### Recreacionista

#### Comfamiliar de Nariño

Encargada de actividades recreativas y de sano esparcimiento con usuarios que visitan el centro recreacional.

### **Practicante**

#### Secretaría de agricultura

Práctica de desarrollo comunitario

# **Promotora empresarial**

#### Comfamiliar de Nariño

Promotora empresarial y asesora comercial de los diferentes servicios y programas que Comfamiliar de Nariño ofrece a sus afiliados, su familia y comunidad en general.

# Capacitadora

### Comfamiliar de Nariño

Capacitadora en el Programa de atención integral a la jornada escolar complementaria-Talleres psicosociales de estudiantes y padres de familia en temas relacionados a mejorar la calidad de vida.

### **Asesora Comercial**

#### Facturatech - Summa

Asesora comercial de facturación y nómina electrónica.

# **Empresaria Independiente**

### **Amway**

Formación en desarrollo personal y venta de productos de primera necesidad en diferentes líneas: Nutrición, belleza, hogar, aseo personal, aseo del hogar.

### **EDUCACIÓN**

Pasto, Nariño 1995 - 2002

Pasto, Nariño 2013 - 2014

Pasto, Nariño 2010 - 2011

Pasto, Nariño 2011 - 2012

Pasto, Nariño 2009 - 2010

# Pregrado en Sociología

Universidad de Nariño

Tesis meritoria: Sociedad de consumo y las prácticas suntuarias de la moda en el vestir de los estudiantes universitarios de la ciudad de Pasto.

# Especialista en gerencia de proyectos

Universidad del Cauca - Nariño

# Técnicas efectivas en ventas y mercadeo

Comfamiliar de Nariño

# Responsabilidad social empresarial

Comfamiliar de Nariño

# Ventas y servicios al cliente en tiempos de crisis

Cámara de Comercio

### **HABILIDADES**

- · Trabajo en equipo
- · Resolución de problemas
- · Atención al cliente
- Ventas
- · Hablar en público
- · Asesoría personalizada

### **IDIOMAS**

Inglés

Nivel intermedio